Inventaris van het digitaal duplicaat van het archief van de Gouverneur van Suriname: Kabinet, (1934) 1951-1975 (1982)
Nationaal Archief, Den Haag
- BUITEN REGISTRATIE GEHOUDEN ARCHIVALIA, 3
  - Gedeponeerde archivalia, 3.3
    - Archivalia van overige functionarissen, 3.3.2
      - Archivalia afkomstig van C. Nagtegaal, directeur van het Kabinet van de Gouverneur, 3.3.2.1
        - Stukken betreffende nevenactiviteiten, 3.3.2.1.2
          - Stukken betreffende zijn lidmaatschap van de Commissie voor Personeelsopleiding., 1959-1962; 3037-3042; 6 omslagen
            - Stukken betreffende de aanbieding van trainingsbeurzen voor stages in werkplaatsen en fabrieken in Puerto Rico, 1959, 3039
            - Ingekomen verzoeken om beurzen voor studie in het buitenland, 1959-1961, 3040
            - Stukken betreffende de vaststelling van regelingen inzake de toekenning van studiebeurzen, 1960-1962, 3041
            - Ingekomen statistische overzichten van in Nederland studerende Surinamers, 1960-1962, 3042
      - Archivavalia, afkomstig van W.A. Renardel de Lavalette, directeur van het Kabinet van de Gouverneur, 3.3.2.2
        - Stukken betreffende zijn directeurschap, 3.3.2.2.1
          - Briefwisseling over verzoeken om bemiddeling bij sollicitaties en bij verzoeken om verbetering van rechtspositie., 1960-1963; 3043; 1 omslag
          - Briefwisseling met N. Beets, 25 april 1964; E.Th.M. Eykemans, 30 april, 1960; J. van Gent, februari 1963; J.A.J. van Gorkom, 25 juni 1960; H. Hermans, 1963-1965; J.B. Kleiss, 30 mei 1961; dr C. Nagtegaal, 1960-1963 en n.n., 1960-1965; 3044; 1 omslag
          - Ingekomen invitaties voor bijeenkomsten, voorstellingen en festiviteiten., 1960-1966; 3045; 1 omslag
          - Concept van een brief aan de directeur van het Kabinet van Surinaamse en Nederlands Antilliaanse Zaken over de gouverneur van Suriname., 19 juli 1962; 3046; 1 stuk
          - Briefwisseling naar aanleiding van ontvangen gelukwensen en felicitaties., 1963-1965; 3047; 1 omslag
          - Ingekomen "Aantekeningen over de rechtspositie der Rijksambtenaren, wonende in de Nederlandse Antillen" door n.n. Gestencild., September 1964; 3048; 1 omslag
          - Briefwisseling over een door hem bestelde auto en over de inrichting van zijn huis in Den Haag, Nederland., 1965-1966; 3049; 3 stukken
        - Stukken betreffende nevenactiviteiten, 3.3.2.2.2
          - Ingekomen statuten van de Stichting Schoolcontacten te Paramaribo, met kasaantekeningen van penningmeester Renardel de Lavalette., 1959-1960; 3050; 1 omslag
          - Briefwisseling over zijn bijdragen aan een radiorubriek voor de Nederlandse omroep A.V.R.O., getiteld "Gesproken mailbrieven"., 1960; 3051; 1 omslag
          - Stukken betreffende een bijeenkomst van oud-studenten van de Leidse universiteit in Paramaribo ter gelegenheid van de dies van de Leidse universiteit., 1961; 3052; 1 omslag
          - Ingekomen brief van C. Nagtegaal, algemeen secretaris van het Koninklijk Instituut voor de Tropen, begeleidende een tekst van een radiocauserie over "Suriname en het Koninklijk Instituut voor de Tropen"., 21 augustus 1962; 3053; 2 stukken
        - Archivavalia, van J. van Petten, directeur van het Kabinet van de Gouverneur, 3.3.2.3
          - Ingekomen overzicht van de samenstelling van het Hof van Justitie in Suriname over de jaren 1869-1972 door R.W. van Ritter, bij mr J. van Pette, plaatsvervangend lid van dit Hof, met doorslag van de bedankbrief van Van Petten., Juli, augustus 1973; 3054; 1 omslag
      - Archivavalia, van J.A.J. van Gorkom, Rijksvoorlichtingsambtenaar., 3.3.2.4
        - Doorslag van een nota aan J. de Stoppelaar, comptabele bij het Nederlandse departement van Uniezaken en Overzeese Rijksdelen, houdende verantwoording van het gouvernementsbeleid ten aanzien van de delegatie van Suriname bij internationale conferenties, met bijlage., 29 oktober 1951; 3055; 2 stukken
        - Ingekomen invitaties voor festiviteiten, voorstellingen en bijeenkomsten, met briefwisseling., 1953-1956; 3056; 1 omslag
        - Briefwisseling met F. Bontekoe, 23 december 1954; prof. dr N.A. Donkersloot, 13 april 1959; P.G. Hooghoudt, 1953-1954; E. van der Kuyp, 3 januari 1957; H.R.G. Mulder, januari, april 1955; dr C. Nagtegaal, 1955; A. de Pagter-Kulsdom, 20 februari 1957; G.B. Rebel, 13 februari 1957; L.R.W. Soutendijk, maart-april 1955; J. de Stoppelaar, 20 maart 1954. F.E.J. van der Valk, 16 januari 1954; P. van het Veer, februari-maart 1954., 1953-1959; 3057; 1 omslag
        - Doorslag van een brief aan de vice-consul van de Verenigde Staten in Paramaribo, houdende toezending van biografische gegevens over de pas benoemde leden van het ministerie Ferrier., 18 april 1955; 3058; 2 stukken
        - Doorslag van een nota aan mr L.F.J. van der Berg, medewerker bij het landsministerie van Justititie en Politie, houdende verzoek om terugzending van een dossier inzake de zetel verplaatsing van "Wono Asseh" naar het archief van de gouverneur., 21 april 1955; 3059; 1 stuk
        - Doorslagen van rapporten van dr J. Voorhoeve over de vormingsactiviteiten van de Wie Eegie Sanie - beweging, met doorslag van een bedankbrief van Van Gorkom., 3 september 1957; 3060; 3 stukken
        - Teksten van radiocauserieën., 1957-1959; 3061-3063; 3 omslagen
          - Voor de rubriek "Rijksdelen Overzee" van de Nederlandse Rijksvoorlichtingsdienst, 1957-1959, 3061
          - "Gesproken mailbrieven", rubriek van de Nederlandse omroep N.C.R.V, 1957-1959, 3062
          - Teksten van causerieën voor de Surinaamse radioomroep, 1958-1959, 3063
        - Ingekomen doorslagen van teksten van radiocauserieën van H. Hermans, voorlichtingsambtenaar van de Nederlandse Antillen, over Suriname, De Nederlandse Antillen en diverse internationale politieke aangelegenheden. Genummerd., 1958; 3064; 1 omslag
        - Briefwisseling, gevoerd naar aanleiding van tijdens een bezoek aan het Bosnegerdorp Lombé ontvangen verzoeken om behartiging van belangen aldaar., Mei 1959; 3065; 3 stukken
        - Stukken betreffende door Van Gorkom geschreven artikelen., 1959; 3066; 1 omslag
        - Ingekomen stukken van het secretariaat van een werkgroep personeelsopleiding, houdende notulen inzake besprekingen over de instelling van een permanente commissie., 1959; 3067; 1 omslag
          Het vervolg van deze briefwisseling is gevoerd door C. Nagtegaal, directeur van het Kabinet van de Gouverneur. Zie hiervoor inventarisnummers 3037-3042.
- AANVULLINGEN, 4
  - Aanvullingen 1992, 4.1
    Deze stukken werden aangetroffen in het archief van de Vertegenwoordiger van Sticusa in Suriname, dat in 1991 aan de Tweede Afdeling van het Algemeen Rijskarchief werd overgedragen.
    - Correspondentie over de toezending van de film van Bert Haanstra over Nederlandse beeldhouwkunst tijdens de middeleeuwen., 1951-1952; 3068; 1 omslag
    - Stukken betreffende contacten met de Stichting voor Culturele Samenwerking tussen Nederland, Indonesië, Suriname en de Nederlandse Antillen (STICUSA), de opheffing van deze stichting en de oprichting van de Culturele Commissie Buitenland en de Stichting voor Culturele samenwerking tussen Nederland, Suriname en de Nederlandse Antillen (STICUSA)., 1952-1956; 3069; 1 omslag
    - Stukken betreffende concerten van het Surinaams Philharmonisch Orkest op Trinidad en Aruba., 1952, 1954; 3070; 1 omslag
    - Stukken betreffende lezingen en manifestaties in het Cultureel Centrum Suriname., 1952-1954; 3071; 1 omslag
    - Doorslag van een brief aan het Ministerie van Overzeese Rijksdelen, houdende aanbeveling van het boek van J. Meijer, 'Van Corantijn tot Marowijne' voor het Nederlandse middelbare onderwijs., 2 juli 1955; 3072; 1 stuk
    - Correspondentie naar aanleiding van een verzoek aan de Gouverneur om het Cultureel Centrum Nickerie te openen., Juni-juli 1955; 3073; 4 stukken
  - Aanvullingen 2007 (stukken afkomstig uit archief STICUSA), 4.2
    - Ingekomen "Mededelingen" van de Stichting Cultureel Centrum Suriname, afl. 1 en 2, met ingekomen brief van de Stichting betreffende het verslag van de Nederlandse stichting., 1948-1949; 3075
    - Correspondentie met C. Meuleman, directeur STICUSA, met proces-verbaal van de oprichting van STICUSA., 1948; 3076
    - Stukken betreffende een subsidieaanvraag t.b.v. de heer Heyneman, een verzoek van mevr. Hess-Bolten om uitzending naar Suriname, en een eventueel bezoek van de Indiase ambassadeur aan Suriname., 1949-1950; 3077